臺灣高等法院臺中分院刑事裁定　　　　　　　　　　九十三年度聲再字第二三二號
　　再審聲請人
　　即受判決人　甲○○
右列聲請人因相姦案件，對於本院九十三年度上訴字第七○八號中華民國九十三年八
月三十一日確定判決聲請再審，本院裁定如左：
      主  文
再審之聲請駁回。
      理  由
一、聲請意旨略如聲請狀所載（詳如附件）。
二、按聲請再審，應以再審書狀敘述理由，附具原判決之繕本及證據，提出於管轄法
    院為之；再按有罪之判決確定後，有刑事訴訟法第四百二十條第一項第一款至第
    六款之事由及第四百二十一條之事由，始得聲請再審，其中刑事訴訟法第四百二
    十條第一項第一款至第三款、第五款之再審事由之證明，必須經判決確定或其刑
    事訴訟不能開始或續行非因證據不足者為限，始得聲請再審，刑事訴訟法第四百
    二十九條、第四百二十條及第四百二十一條分別定有明文。末按聲請人如以「因
    發見確實之新證據，足認受有罪判決之人，應受無罪、免訴、免刑或輕於原判決
    所認罪名之判決者」為再審事由，其所謂發現確實之新證據，係指就新證據之本
    身形式上觀察，毋須經調查程序，顯然可認為足以動搖原確定之判決而言；又受
    判決人因對有利之主張，為原確定判決所不採，事後提出證明，以圖證實在原審
    前所為有利之主張為真實，該項證據既非判決後所發見，顯難憑以聲請再審，此
    亦有最高法院四十年度台抗字第二號、五十年台抗字第一○四號分別著有判例可
    資參照。
三、經查：(一)聲請人書狀載明以刑事訴訟法第四百二十條第一項第一、三、五款事由
    提出再審。惟聲請人並未提出上開再審事由經判決確定或其刑事訴訟不能開始或
    續行非因證據不足之相關證據供本院審酌，其以上開再審事由聲請再審之聲請程
    序違背規定。(二)聲請人書狀另以刑事訴訟法第四百二十條第一項第六款事由聲請
    再審，然聲請人書狀所載明之相關事實，僅係對於原審判決認定事實之質疑，並
    未具體主張「新證據」之內容為何，亦未提出新證據供本院審酌，其此部份聲請
    再審之程序，亦違背規定。(三)聲請人書狀另載明「依刑事訴訟法第三百七十八條
    規定聲請再審」，惟本院探求聲請人書狀內容之真意，應係指摘原判決漏未傳訊
    證人蔡方容，查明其於偵查中之證詞與偵查筆錄不同，對此有利於聲請人之重要
    證據漏未調查並審酌，故其真意係依刑事訴訟法第四百二十一條之規定聲請再審
    ，核先敘明。惟查：原判決理由中已載明：「證人蔡方容於原審審理時改稱：後
    來被告林翠瑩跟伊說她是基報復的心理，她並沒有這樣做云云（見原審刑事卷宗
    九十二年十二月二日審判筆錄第八頁），惟為同案被告林翠瑩所否認（見原審刑
    事卷宗九十二年十二月二日審判筆錄第十一頁），則證人蔡方容突於原審審理時
    更異前詞，又無旁證佐參，實不足為被告甲○○有利之認定。」等語，顯見原判
    決對於證人蔡方容於原審翻異偵查中證詞之內容，已與審酌，並非漏未審酌，聲
    請人就此主張原判決漏未審酌而依刑事訴訟法第四百二十一條聲請再審，即無理
    由。綜上所述，本件聲請再審不合法，亦無理由，應予駁回。
四、據上論斷，應依刑事訴訟法第四百三十三條、第四百三十四條第一項，裁定如主
    文。
中      華      民      國    九十三    年      十      月     十四     日
                                  臺灣高等法院臺中分院刑事第八庭
                                        審判長法  官  羅  得  村
                          法  官  巫  政  松
                                              法  官  陳  毓  秀
右正本證明與原本無異。
不得抗告。
                                              書記官  蕭  玉  真
中      華      民      國      九十三   年       十      月    十四    日
                                                                        Ｉ
